【裁判字號】    90,訴,1033
【裁判日期】    900913
【裁判案由】    毒品危害防制條例
【裁判全文】
臺灣彰化地方法院刑事判決                          九十年度訴字第一三三號
    公  訴  人  臺灣彰化地方法院檢察署檢察官
    被      告  甲○○
右列被告因違反毒品危害防制條例案件，茲經檢察官提起公訴（九十年度毒偵緝字第
二八九號），本院判決如左：
    主      文
甲○○連續施用第一級毒品，累犯，處有期徒刑捌月，扣案之海洛因壹小包（驗後淨
重零點參玖公克）沒收銷燬之；又連續施用第二級毒品，累犯，處有期徒刑肆月；應
執行有期徒刑拾月，扣案之海洛因壹小包（驗後淨重零點參玖公克）沒收銷燬之。
    事      實
一、甲○○前於民國八十九年六月間，因竊盜案件，經台灣南投地方法院判處有期徒
    刑六月確定，於八十九年十二月三十一日執行完畢。又於八十九年七月間因施用
    毒品案件，經裁定送勒戒所觀察、勒戒後，認無繼續施用毒品之傾向，由臺灣南
    投地方法院檢察署檢察官於八十九年九月十七日以八十九年度毒偵字第一三三三
    號為不起訴處分確定。詎甲○○仍未戒除毒癮，再基於施用第一級毒品之概括犯
    意，自九十年三月八日起至同年六月一日止，連續在南投縣竹山鎮○○○村○路
    九八號住處，以將第一級毒品海洛因摻入香煙內點火之方式，施用海洛因多次；
    又另行基於施用第二級毒品之概括犯意，於上開時間及地點，以將第二級毒品安
    非他命置於錫箔紙上加熱點燃吸用其煙霧之方式，施用第二級毒品安非他命多次
    。嗣於九十年三月十三日下午三時四十分許，在彰化縣田中鎮○○里○○路與員
    集路口為警查獲，並扣得其所有之海洛因一小包（驗後淨重零點三九公克），經
    依本院九十年度毒聲字第一三七０號裁定送觀察、勒戒，經通緝到案後於同年六
    月二日入台灣彰化看守所附設之勒戒處所後，認有繼續施用毒品傾向。
二、案經彰化縣警察局田中分局報請台灣彰化地方法院檢察署檢察官偵查起訴。
    理      由
一、右揭事實，業據被告甲○○坦承不諱，其於九十年三月十三日為警採取之尿液，
    經檢驗結果呈甲基安非他命及嗎啡陽性反應，有彰化縣衛生局九十年三月二十六
    日煙檢字第九００八七七號煙毒尿液檢驗成績書一紙附卷可稽（見毒偵字第一０
    九一號卷第二一頁），而扣案之白色粉末，送鑑定結果確為海洛因無誤，有法務
    部調查局第00000000號鑑定通知書一紙在卷可憑（同上偵卷第三四頁）
    並有該海洛因一小包扣案可資佐證。又被告前因施用毒品案件，經裁定送觀察、
    勒戒後，認無繼續施用毒品之傾向，業經台灣南投地方法院檢察署檢察官於八十
    九年九月十七日以八十九年度毒偵字第一三三三號為不起訴處分確定，有該不起
    訴處分書、台灣高等法院被告全國前案紀錄表及台灣彰化地方法院檢察署刑案資
    料查註紀錄表在卷足憑。其於五年內再犯毒品危害防制條例第十條之罪，經裁定
    送觀察、勒戒後，認有繼續施用毒品傾向，有本院九十年度毒聲字第一三七０號
    裁定及臺灣彰化看守所附設勒戒所九十年六月十五日彰所戒字第一八一八號函送
    之證明書一份附卷可參，被告犯罪事證明確，其前開犯行洵堪認定。
二、核被告甲○○所為，係犯毒品危害防制條例第十條第一項之施用第一級毒品罪及
    同條第二項之施用第二級毒品罪。被告持有第一、二級毒品均係供施用，其持有
    之低度行為皆應為施用之高度行為吸收，不另論罪。被告先後多次施用第一、二
    級毒品海洛因、安非他命之犯行，時間緊接，所犯又係構成要件相同之罪名，顯
    係各基於概括犯意為之，應依連續犯規定論以一罪，並加重其刑。其前開所犯二
    罪間，犯罪構成要件不同，行為互殊，顯係基於個別犯意為之，應予分論併罰。
    。被告前於八十九年六月間，因竊盜案件，經台灣南投地方法院判處有期徒刑六
    月確定，於八十九年十二月三十一日執行完畢，此有台灣高等法院被告全國前案
    紀錄表及台灣彰化地方法院檢察署刑案資料查註紀錄表各乙份附卷可稽，其受此
    有期徒刑執行完畢後，五年以內再犯有期徒刑以上之罪，應依累犯規定遞加重其
    刑。公訴人起訴事實雖未敘及被告自九十年三月十三日起至同年六月一日施用第
    一、二級毒品之事實，然此部分之事實與公訴人起訴之犯罪事實具有連續犯之裁
    判上一罪之關係，為起訴效力所及，本院自應併予審究。爰審酌被告犯罪次數、
    動機、目的、方法、不知珍惜身體，任意自戕、現因本案在戒治所施行強制戒治
    中及犯後態度等一切情狀，分別量處如主文所示之刑，並定其應執行之刑。扣案
    被告所有海洛因一小包（驗後淨重零點三九公克），係屬第一級毒品，爰依毒品
    危害防制條例第十八條第一項前段規定，沒收銷燬之。
據上論斷，應依刑事訴訟法第二百九十九條第一項前段，毒品危害防制條例第十條第
一項、第二項、第十八條第一項前段，刑法第十一條前段、第五十六條、第四十七條
、第五十一條第五款，判決如主文。
本案經檢察官吳祚延到庭執行職務。
中      華      民      國    九十      年      九      月     十三     日
                              台灣彰化地方法院刑事第二庭
                                  法      官  李  水  源
右正本證明與原本無異。
如不服本判決，應於判決送達後十日內向本院提出上訴狀( 須附繕本 )。
                                  法院書記官  廖  建  興
中      華      民      國    九十      年      九      月     十九     日
附錄本案論罪科刑法條：
毒品危害防制條例第十條
施用第一級毒品者，處六月以上五年以下有期徒刑。
施用第二級毒品者，處三年以下有期徒刑。


司法院資訊處製作；財團法人民間司法改革基金會備份。
